臺灣臺北地方法院行政訴訟判決　
111年度交字第251號
原      告  宜承交通事業有限公司


代  表  人  籃順廷  
訴訟代理人  
兼送達代收  
人          馮時祥  
被      告  臺北市交通事件裁決所

代  表  人  蘇福智  
上列當事人間交通裁決事件，原告不服被告民國111年3月24日北
市裁催字第22-CB0000000號、第22-CB0000000號裁決，提起行政
訴訟，本院判決如下：
    主  文
原告之訴駁回。
訴訟費用新臺幣參佰元由原告負擔。　　
    事實及理由
壹、程序部分
　　本件屬交通裁決事件，爰依行政訴訟法第237條之7規定，不
    經言詞辯論，逕為判決。
貳、實體部分　　
一、事實概要：
　　原告所有000-0000號營業小客車（下稱系爭車輛），於民國
    110年4月19日下午10時53分、54分許，行經泰山區明志路1
    段(往五股)與泰林路口、泰山區明志路1段147號(往五股)處
    ，因直行車佔用轉彎車專用車道、跨越分向限制線駛入來車
    道，被新北市政府警察局林口分局（下稱舉發機關）依道路
    交通管理處罰條例（下稱道交條例）第45條第1項第3款及第
    48條第1項第7款規定，分別以新北警交大字第CB0000000號
    、第CB0000000號舉發違反道路交通管理事件通知單（下分
    別稱A、B舉發單，合稱系爭舉發單），舉發原告有「跨越分
    向限制線駛入來車道」、「直行車佔用最內側轉彎專用車道
    」之違規行為，並載明應到案日期為110年7月1日前。嗣原
    告於111年1月7日向被告提出申訴，經被告函請舉發機關就
    原告陳述事項協助查明，舉發機關函復依規定舉發尚無違誤
    ；原告於111年3月24日向被告申請開立裁決書，被告於同日
    以原告於上開時、地有「不依規定駛入來車道」、「直行車
    佔用最內側轉彎專用車道」之違規事實，分別依道交條例第
    45條第1項第3款、第48條第1項第7款規定，以北市裁催字第
    22-CB0000000號、第22-CB0000000號裁決書（下分別稱A、B
    處分，合稱原處分）共對原告裁處罰鍰新臺幣（下同）1,50
    0元，並共記違規點數2點，原處分於同日對原告送達。原告
    不服，於111年4月21日向本院提起行政訴訟。
二、原告起訴主張：
　　A、B處分為同一路口、同檢舉照片、同一違規事件，且違規
    係於6分鐘內為同一行為，應舉發一次等情，並聲明：原處
    分撤銷。
三、被告則以：
　　查本案違規時間地點及態樣如下：系爭汽車110年4月19日22
    時53、54分許，行經泰山區明志路1段(往五股)與泰林路口
    、泰山區明志路1段147號(往五股)處，違規行為「直行車佔
    用最內側轉彎專用車道、跨越分向限制線駛入來車道」。並
    非原告所陳同一行為及同一路口。按違反道路交通管理事件
    統一裁罰基準及處理細則第3條第1項規定：「二以上違反道
    路交通管理之行為，應分別舉發、處罰。但其違反行為，經
    責令其於一定期間內修復、改正或補辦手續者，不在此限。
    」。故原告所陳非撤銷舉發之理由等語置辯，並聲明：原告
    之訴駁回。
四、本院之判斷：
㈠、本案應適用之相關法令：
　⒈道交條例第4條第2項規定：「駕駛人駕駛車輛或行人在道路
    上，應遵守道路交通標誌、標線、號誌之指示、警告、禁制
    規定，並服從執行交通勤務之警察或依法令執行指揮交通及
    交通稽查任務人員之指揮。」。
　⒉道交條例第7條之1規定：「對於違反本條例之行為者，民眾
    得敘明違規事實或檢具違規證據資料，向公路主管或警察機
    關檢舉，經查證屬實者，應即舉發。但行為終了日起逾7日
    之檢舉，不予舉發。」。
　⒊道交條例第45條第1項第3款規定：「汽車駕駛人，爭道行駛
    有下列情形之一者，處新臺幣600元以上1,800元以下罰鍰：
    三、不依規定駛入來車道。」。
　⒋道交條例第48條第1項第7款規定：「汽車駕駛人轉彎或變換
    車道時，有下列情形之一者，處新臺幣600元以上1,800元以
    下罰鍰：七、設有左、右轉彎專用車道之交岔路口，直行車
    佔用最內側或最外側或專用車道。」。
　⒌道交條例第63條第1項第1款規定：「汽車駕駛人有下列各款
    所列條款之一者，除依原條款處罰鍰外，並予記點：一、有
    第33條第1項、第2項、第38條第1項、第40條、第45條、第4
    7條第1款至第3款、第48條、第49條或第60條第2項第1款、
    第2款情形之一者，各記違規點數1點。」。
　⒍道路交通安全規則(下稱道安規則)第97條第1項第2款規定：
    「汽車在未劃設慢車道之雙向二車道行駛時，應依下列規定
    ：二、在劃有分向限制線之路段，不得駛入來車之車道內。
    」。
　⒎道安規則第98條第2項規定：「有左右轉彎專用車道之交岔路
    口，直行車不得占用轉彎專用車道。」。
　⒏道路交通標誌標線號誌設置規則第165條第1項規定：「分向
    限制線，用以劃分路面成雙向車道，禁止車輛跨越行駛，並
    不得迴轉。」。
　⒐道路交通標誌標線號誌設置規則第188條第1項規定：「指向
    線，用以指示車輛行駛方向。以白色箭頭劃設於車道上。本
    標線設於交岔路口方向專用車道上與禁止變換車道線配合使
    用時，車輛須循序前進，並於進入交岔路口後遵照所指方向
    行駛。」。
㈡、經查，原告所有之系爭車輛，於110年4月19日下午10時53分
    、54分許，行經泰山區明志路1段(往五股)與泰林路口、泰
    山區明志路1段147號(往五股)處，因有「跨越分向限制線駛
    入來車道」、「直行車佔用最內側轉彎專用車道」之違規行
    為，遭舉發機關執勤員警製單舉發，原告雖提出申訴不服舉
    發，惟經被告函請舉發機關查明原告陳述情節及違規當時情
    形後，仍認違規事實明確，乃依道交條例第45條第1項第3款
    、第48條第1項第7款規定，以原處分裁處原告罰鍰共1,500
    元，並共記違規點數2點等情，有系爭舉發單（本院卷第35
    、27頁）、原告申訴資料（本院卷第65頁）、舉發機關111
    年1月14日新北警林交字第1115371417號函（本院卷第73頁
    ）、原處分（本院卷第23-25頁）、採證照片（本院卷第79-
    83、87-91頁）在卷可稽，核堪採認為真實。
㈢、觀諸A舉發單之採證照片（本院卷第79-83頁），照片為檢舉
    人行車紀錄器之影像擷取畫面，畫面時間22：54：18可見系
    爭車輛通過路口，於畫面時間22：54：21則可見系爭車輛橫
    跨雙黃實線行駛，車身約一半行駛於對向車道，足見確有跨
    越分向限制線駛入來車道之行為，已構成道交條例第45條第
    1項第3款「不依規定駛入來車道」之違規行為無訛。再觀諸
    B舉發單之採證照片（本院卷第87-91頁），可見照片為檢舉
    人行車紀錄器之影像擷取畫面，畫面時間22：53：42可見該
    路口為二線道，而系爭車輛行駛於最內側車道，該車道地面
    並設有左轉箭頭標誌及雙白實線，是可知上開車道確為左轉
    彎專用車道無訛，惟原告行駛於上開左轉專用車道，於號誌
    為綠燈時，並未依指示左轉行駛，反而接續直行通過該路口
    ，是原告駕駛系爭車輛確有「直行車佔用最內側轉彎專用車
    道」之行為，洵堪認定。
㈣、原告主張，A、B處分為同一路口、同檢舉照片、同一違規事
    件，且違規係於6分鐘內為同一行為，應舉發一次云云。查
    違反道路交通管理事件統一裁罰基準及處理細則第3條第1項
    規定：「二以上違反道路交通管理之行為，應分別舉發、處
    罰。但其違反行為，經責令其於一定期間內修復、改正或補
    辦手續者，不在此限。」。依前開所述，原告駕駛系爭車輛
    分別有「不依規定駛入來車道」、「直行車佔用最內側轉彎
    專用車道」之違規行為，雖二違規行為違規時間相差僅約1
    分鐘，惟係二個不同之違規行為，依違反道路交通管理事件
    統一裁罰基準及處理細則第3條第1項規定，舉發機關分別舉
    發、裁決機關分別處罰原告並無違誤，原告上開主張，並不
    可採。
五、綜上所述，原告於事實概要欄所載時、地，有如事實概要欄
    所示之違規行為，事證明確，經被告於111年3月24日依道交
    條例第45條第1項第3款、第48條第1項第7款，以原處分裁處
    原告罰鍰共1,500元，並共記違規點數2點，核無違誤。原告
    訴請撤銷原處分，為無理由，應予駁回。
六、本案判決基礎已臻明確，兩造其餘攻擊防禦方法及訴訟資料
    ，經本院審核後，認與判決結果不生影響，且無調查之必要
    ，爰不一一論述及調查，併此敘明。
七、第一審裁判費為300元，依法應由敗訴之原告負擔，且係原
    告於起訴時繳納，爰確定第一審訴訟費用如主文第2項所示
    。
八、結論：原告之訴為無理由，依行政訴訟法第98條第1項前段
    、第237條之8第1項，判決如主文。
中　　華　　民　　國　　111 　年　　 8 　　月　　2　　日
                  行政訴訟庭　　法　官　張瑜鳳
以上正本係依原本作成。
如不服本判決，應於判決送達後20日內，以原判決違背法令為理
由，向本院提出上訴狀並表明上訴理由（原判決所違背之法令及
其具體內容或依訴訟資料可認為原判決有違背法令之具體事實）
，並繳納上訴裁判費新臺幣750 元。
其未載明上訴理由者，應於提出上訴後20日內，向本院補提理由
書（上訴狀及上訴理由書均須按他造人數附繕本）；如未按期補
提上訴理由書，則逕以裁定駁回上訴。　　　　　　　　　
中　　華　　民　　國　　111 　年　　8 　　月　　2 　　日
                                書記官  林劭威